【裁判字號】    98,訴,260
【裁判日期】    980327
【裁判案由】    違反毒品危害防制條例
【裁判全文】
臺灣雲林地方法院刑事判決               98年度訴字第260號
公  訴  人  臺灣雲林地方法院檢察署檢察官
被      告  乙○○
                    現於臺灣雲林第二監獄執行中
上列被告因違反毒品危害防制條例案件，經檢察官提起公訴（98
年度毒偵字第193 號），被告於準備程序進行中就被訴事實為有
罪之陳述，本院進行簡式審判程序，判決如下：
    主  文
乙○○施用第一級毒品，累犯，處有期徒刑柒月，扣案之第一級
毒品海洛因壹包（驗餘淨重零點零貳玖公克）沒收銷燬之，扣案
之注射針筒壹支沒收。
    事  實
一、乙○○前因施用毒品案件，經觀察、勒戒後，認無繼續施用
    毒品傾向，於民國92年8 月22日執行完畢釋放，並由臺灣雲
    林地方法院檢察署檢察官以92年度毒偵字第400 號為不起訴
    之處分確定。復因竊盜、施用毒品、恐嚇等案件，經法院分
    別判處有期徒刑1 年2 月、8 月、3 月確定，上列各罪復經
    裁定減刑為有期徒刑7 月、4 月、1 月又15日，合併定應執
    行有期徒刑11月確定，於97年9 月11日縮刑期滿執行完畢。
    詎仍不知悔改，復基於施用第一級毒品之犯意，於98年1 月
    4 日約8 、9 時許，在雲林縣水林鄉海埔村海埔128 號住處
    ，以針筒注射方式，施用第一級毒品海洛因1 次。嗣其於犯
    罪被發覺前，即於同日17時許，持海洛因1 小包（驗餘淨重
    0. 029公克）及其施用海洛因所用之注射針筒1 支，至臺南
    市警察局第二分局博愛派出所自首而接受裁判。
二、案經臺南市警察局第二分局報告臺灣臺南地方法院檢察署檢
    察官呈請臺灣高等法院臺南分院檢察署檢察長核轉臺灣雲林
    地方法院檢察署檢察官偵查後提起公訴。
    理  由
一、本件被告乙○○所犯為死刑、無期徒刑、最輕本刑為三年以
    上有期徒刑以外之罪，經本院裁定適用簡式審判程序，故不
    適用傳聞排除法則有關限制證據能力之相關規定，合先敘明
    。
二、被告乙○○之上開犯罪事實，除據其於本院審理時之自白外
    ，尚有下列證據可佐：
    (一)被告於98年1 月4 日於臺南市警察局第二分局博愛派出所
      之警詢筆錄（證明：被告自首本件犯行）及偵訊筆錄。
    (二)送驗尿液年籍對照表（警卷第6 頁）。
    (三)詮昕檢驗科技股份有限公司濫用藥物尿液檢驗報告1 份（
      偵卷第5 頁）。
    (四)扣案之海洛因1 小包（驗餘淨重0.029 公克）及使用過之
      注射針筒1 支（本院卷第14頁、偵卷第8 頁）。
    (五)高雄市立凱旋醫院濫用藥物成品檢驗鑑定書1 份（本院卷
      第15頁）
    (六)臺灣高等法院被告前案紀錄表1 份。證明：被告有犯罪事
      實欄所載因施用毒品案件經強制戒治之紀錄，並於強制戒
      治執行完畢後，5 年內再犯本件施用毒品罪。故被告本次
      犯行，已非毒品危害防制條例第20條第3 項所定「五年後
      再犯」之情形，應依同條例第10條之規定處罰（最高法院
      95年度第7 次刑事庭會議決定文參照）。
    綜上，本件事證明確，被告犯行堪以認定，應依法論科。
三、論罪科刑
    (一)查海洛因屬毒品危害防制條例第2 條第2 項第1 款所列之
      第一級毒品，核被告乙○○所為，係犯毒品危害防制條例
      第10條第1 項之施用第一級毒品罪。其持有第一級毒品海
      洛因之低度行為，為其施用之高度行為所吸收，不另論罪
      。
    (二)被告有犯罪事實欄一所載之前科及有期徒刑執行完畢紀錄
      ，有臺灣高等法院被告前案紀錄表1 份在卷可稽，其於前
      次有期徒刑執行完畢後5 年內，又故意再犯本件有期徒刑
      以上之罪，為累犯，應依刑法第47條第1 項加重其刑。
    (三)被告於本件犯罪未經該管公務員發覺前，至警局自首接受
      裁判，應依刑法第62條前段減輕其刑。並與上開累犯加重
      ，先加後減。
    (四)爰審酌被告前經觀察、勒戒執行完畢，又再因施用毒品被
      判處徒刑，仍無法戒絕毒品，復耽溺於戕身之物，固有不
      該，惟被告至警局自首本件犯行，並主動交出扣案之海洛
      因1 小包及注射針筒1 支，並表明請檢察官聲請法院羈押
      ，以遠離毒品之誘惑，顯見其確有戒除毒癮之決心，且施
      用毒品為危害一己生命、身體之行為，尚未損及他人，及
      被告之智識程度等一切情狀，量處如主文所示之刑。
    (五)扣案之白色粉末1 小包經高雄市立凱旋醫院鑑定，檢出第
      一級毒品海洛因反應，驗餘淨重為0.029 公克，有該醫院
      鑑定報告1 份在卷可稽，應依毒品危害防制條例第18條第
      1 項前段，諭知將此扣案之第一級毒品海洛因沒收銷燬。
      又扣案之注射針筒1 支為被告所有，係供（非專供）其犯
      本件犯罪所用之物，業經被告供承在卷，爰依刑法第38條
      第1 項第2 款宣告沒收之。
據上論斷，應依刑事訴訟法第273 條之1 第1 項、第284 條之1
、第299 條第1 項前段、第310 條之2 、第454 條，毒品危害防
制條例第10條第1 項、第18條第1 項前段，刑法第11條前段、第
47條第1 項、第62條前段、第38條第1 項第2 款，判決如主文。
本案經檢察官甲○○到庭執行職務。
中    華    民    國    98    年    3     月    27    日
                  刑事第二庭    法  官  楊昱辰
以上正本證明與原本無異。
如不服本判決應於收受判決後10日內向本院提出上訴書狀，並應
敘述具體理由；其未敘述上訴理由者，應於上訴期間屆滿後20日
內向本院補提理由書（均須按他造當事人之人數附繕本）。「切
勿逕送上級法院」。
                                書記官  顏錦清
中    華    民    國    98    年    3     月    27    日
附錄所犯法條：毒品危害防制條例第10條第1項
施用第一級毒品者，處6月以上5年以下有期徒刑。


司法院資訊處製作；財團法人民間司法改革基金會備份。
